最高法院刑事判決                              八十八年度台上字第一四六四號
    上  訴  人  甲○○
右上訴人因偽造文書案件，不服台灣高等法院台南分院中華民國八十七年六月十六日
第二審判決（八十七年度上訴字第八四二號，起訴案號：台灣台南地方法院檢察署八
十六年度偵字第九四五四號），提起上訴，本院判決如左：
    主  文
上訴駁回。
    理  由
按刑事訴訟法第三百七十七條規定，上訴於第三審法院，非以判決違背法令為理由，
不得為之。是提起第三審上訴，應以原判決違背法令為理由，係屬法定要件。如果上
訴理由狀並未依據卷內訴訟資料，具體指摘原判決不適用何種法則或如何適用不當，
或所指摘原判決違法情事，顯與法律規定得為第三審上訴理由之違法情形，不相適合
時，均應認其上訴為違背法律上之程式，予以駁回。本件原判決綜合調查證據之結果
，認上訴人甲○○連續並牽連犯有刑法第二百十條偽造私文書，足以生損害於他人罪
，及同法第三百四十九條第二項故買贓物罪之事實，因而撤銷第一審之科刑判決，改
判仍從一重之前罪處斷，量處有期徒刑捌月；扣案偽造之辨識牌貳佰陸拾張、出廠
證捌張、數字鋼模柒拾玖支及鐵鎚壹支均沒收，已詳認定犯罪事實之依據及憑以認
定之理由，並對上訴人否認犯罪之辯詞，如何不足採信，均已依據卷內資料予以指駁
及說明，從形式上觀察，原判決並無違背法令情形。按本件「車身辨識牌」四張係上
訴人以數字鋼模打印數字於其上，原判決理由二(二)(三)已詳述其調查審認之結果，難謂
有調查未盡之違法。又該偽造之「車身辨識牌」四張並非違禁物，亦非刑法第二百十
九條所示之偽造印章、印文或署押，原判決未依職權諭知沒收，亦無判決不適用法則
之違法。又動產所有權之移轉，以交付為要件。原判決理由二(三)說明偽造之車身辨識
牌二六三張（原判決誤繕為二六二張）及出廠證明八張係蕭文慶交付上訴人，該等牌
、證所有權顯已移轉於上訴人，原判決事實欄認該等車身辨識牌及出廠證明為上訴人
所有，預備供犯罪之用，悉予諭知沒收，並無不合。再上開偽造之「車身辨識牌」，
原審於審判期日業經提示令上訴人辨認（見原審卷第二十三頁反面），上訴意旨指原
審未遑調查，殊有誤會。至「出廠證明」八張，雖係偽造，但顯非上訴人所為，且未
據公訴人提起公訴，原審未予調查審認，洵無不合。此外，上訴人徒憑己意，對原審
職權之適法行使及原判決理由已詳為論斷之事項，任意爭辯，顯與法定上訴第三審之
形式要件不符，其上訴違背法律上之程式，應予駁回。本件係從程序上駁回上訴，上
訴人請求從輕發落並諭知緩刑，無從審酌。
據上論結，應依刑事訴訟法第三百九十五條前段，判決如主文。
中      華      民      國    八十八    年      三      月    二十五    日
                              最高法院刑事第八庭
                                  審判長法官  謝  家  鶴
                                        法官  洪  文  章
                                        法官  花  滿  堂
                                        法官  陳  世  淙
                                        法官  洪  佳  濱
      右正本證明與原本無異
                                              書  記  官
中      華      民      國    八十八    年      三      月    三十一    日
